臺灣高等法院民事裁定
109年度家抗字第36號
抗  告  人  黃慧玲  


代  理  人  蘇奕全律師                        
上列抗告人因與相對人許文周間請求離婚事件，對於中華民國10
9年1月31日臺灣新北地方法院108年度婚字第193號所為裁定提起
抗告，本院裁定如下：
    主  文
抗告駁回。
抗告費用由抗告人負擔。
    理  由
一、按上訴不合程式或有其他不合法之情形而可以補正者，原第
    一審法院應定期間命其補正，如不於期間內補正，應以裁定
    駁回之，民事訴訟法第442條第2項定有明文。次按上訴人有
    律師為訴訟代理人，或依書狀上之記載可認其明知上訴要件
    有欠缺者，法院得不行民事訴訟法第442條第2項及第444條
    第1項但書之程序，民事訴訟法施行法第9條亦有明定。是於
    抗告人有委任律師為訴訟代理人提起上訴之情形，第一審法
    院得不行上開裁定命抗告人補繳裁判費之程序，逕行駁回其
    上訴。
二、查相對人訴請與抗告人離婚事件，原法院於民國108年12月3
    1日判准兩造離婚，並於109年1月3日將教示欄記載「如委任
    律師提起上訴者，應一併繳納上訴審裁判費」之判決送達抗
    告人，有判決書及送達證書足憑（見原法院卷二第196至204
    、210頁）。抗告人不服，於109年1月10日委任蘇奕全律師
    提起上訴（見原法院卷二第212頁），依上說明，應於提起
    上訴時一併繳納裁判費新臺幣4500元。惟抗告人迄至109年1
    月31日仍未繳納，有詢問簡答表可佐（見原法院卷二第218
    至222頁），原法院自得不定期間命補正，逕依民事訴訟法
    第442條第2項之規定，裁定駁回其上訴。
三、抗告意旨雖稱：伊已於上訴期間提起聲明上訴狀，嗣因春節
    連續假期，續受武漢冠狀病毒影響，漏未繳納裁判費用，此
    涉及當事人重大權益，且屬可補正事項，原法院未命補正，
    逕予駁回上訴，適用法規顯有錯誤，求為廢棄原裁定云云。
    惟查，抗告人於109年1月10日提起上訴，迄至同年月31日止
    ，共計22日（註始末日均計入），扣除同年月23日至29日共
    計7日之春節連續假期，及同年月11、12、18、19日共計4日
    之例假日，尚有11個工作日可繳納裁判費，原裁定於109年1
    月31日始裁定駁回上訴，顯已考量春節連續假期對於抗告人
    繳納裁判費之影響。又我國中央流行疫情指揮中心係於109
    年2月10日始對中港澳轉機入境者採行居家隔離檢疫14日（
    見本院卷第17至19頁)，對於在此之前，或在此之後未受居
    家隔離檢疫者繳納裁判費並無影響。則原裁定於109年1月31
    日以抗告人委任律師為訴訟代理人提起上訴，經相當期間仍
    未繳納第二審裁判費，未命補正，逕行駁回其上訴，於法並
    無違誤。抗告意旨指摘原裁定不當，求予廢棄，為無理由，
    應予駁回。
四、據上論結，本件抗告為無理由，爰裁定如主文。 
中　　華　　民　　國　　109 　年　　3 　　月　　31　　日
                  家事法庭
                      審判長法  官  林玉珮
                            法  官  朱美璘
                            法  官  何君豪
正本係照原本作成。
本裁定除以適用法規顯有錯誤為理由外，不得再抗告。如提起再
抗告，應於收受送達後10日內委任律師為代理人向本院提出再抗
告狀。並繳納再抗告費新臺幣１千元。
中　　華　　民　　國　　109 　年　　4 　　月　　1 　　日
  　　　　　　　　　　　　　書記官  陳奕伃